【裁判字號】    98,交聲,4101
【裁判日期】    981130
【裁判案由】    違反道路交通管理處罰條例聲明異議
【裁判全文】
臺灣臺北地方法院交通事件裁定        98年度交聲字第4101號
原處分機關  交通部公路總局臺北區監理所板橋監理站
異  議  人  乙○○
即受處分人
上列異議人即受處分人因違反道路交通管理處罰條例案件，對於
交通部公路總局臺北區監理所板橋監理站民國98年11月4 日所為
板監裁字第41-CO0000000號處分（原處分案號：臺北縣政府警察
局北縣警交字第CO0000000 號），聲明異議，本院裁定如下：
    主  文
異議駁回。
    理  由
一、按汽車駕駛人，行經有燈光號誌管制之交岔路口闖紅燈者，
    處新臺幣（下同）1 千8 百元以上5 千4 百元以下罰鍰，有
    前開情形者，記違規點數3 點，道路交通管理處罰條例第53
    條第1 項、第63條第1 項第3 款分別定有明文。又此條例所
    定罰鍰之處罰，受處罰人接獲違反道路交通管理事件通知單
    後，於15日內得不經裁決，逕依第92條第3 項之罰鍰基準規
    定，向指定之處所繳納結案；不服舉發事實者，應於15日內
    ，向處罰機關陳述意見；其不依通知所定期限前往指定處所
    聽候裁決，且未依規定期限繳納罰鍰結案或向處罰機關陳述
    意見者，處罰機關得逕行裁決之，同條例第9 條第1 項亦有
    明文。
二、本件受處分人即異議人乙○○於民國98年3 月26日晚間11時
    9 分許，騎乘其所有車牌號碼LG6-611 號重型機車沿臺北縣
    新店市○○路行經安康路路口時，適安豐路方向之號誌燈為
    紅燈，竟仍強行通過行駛通過該交岔路口，違反道路交通管
    理處罰條例第53條之規定，經臺北縣政府警察局新店分局雙
    城派出所警員甲○○當場掣單舉發，受處分人當場拒絕簽名
    ，但已收受舉發違規通知單；嗣受處分人未於通知單上所載
    應到案日期98年4 月10日前到案聽候裁決，亦未提出申訴，
    原處分機關乃依前揭規定，於98年11月4 日逕行裁處受處分
    人罰鍰4 千5 百元，並依同條例第63條第1 項第3 款規定，
    記違規點數3 點等情，有臺北縣政府警察局舉發違反道路交
    通管理事件通知單、交通部公路總局臺北區監理所板橋監理
    站違反道路交通管理事件裁決書、送達證書各1 份在卷可按
    。
三、受處分人異議意旨略以：(一)伊不記得於前揭時、地有行經臺
    北縣新店市○○路遭警攔停闖紅燈之違規行為，亦未收到罰
    單，但伊確實日日往返臺北縣新店市○○路；(二)該機車係伊
    所有，但舉發違反道路交通管理事件通知單上所載地址非伊
    駕照、行照上之地址，警員應提出照片為證云云。
四、本院經查：
  (一)據當時在臺北縣新店市○○路與安豐路交岔路口擔服巡邏勤
    務之臺北縣政府警察局新店分局雙城派出所警員甲○○到庭
    證稱：「當時駕駛人從安豐路口紅燈直直闖出來，經我攔停
    我就開單，但駕駛人拒簽」、「應該有出示駕照、行照」、
    「他當時有收紅單，我只是依慣例寫拒簽，駕駛人只是不簽
    名而已」、「當時已經很晚了沒什麼車，行經車輛不多，所
    以我很確定」等情明確，且經受處分人當庭確認臺北縣政府
    警察局舉發違反道路交通管理事件通知單上記載受處分人姓
    名、車牌號碼、性別、出生年月日、身分證統一編號均無誤
    ，則警員甲○○所稱當時取締之經過，應堪採信。
  (二)訊據受處分人亦不否認臺北縣新店市○○路係伊往返必經之
    路段，且伊車牌號碼LG6-611 號重型機車從未借予他人騎乘
    ，駕照、行照亦無遭人冒用之情事。至於舉發違反道路交通
    管理事件通知單上記載之地址「臺北縣新店市○○街13巷3
    弄2 號」，雖非受處分人駕照、行照上之地址，但受處分人
    坦承曾居住此地址，經本院查詢受處分人於97年8 月18日之
    前之戶籍地設在臺北縣新店市○○街13巷3 弄2 號，有遷徙
    紀錄資料查詢結果附卷可考，是罰單上所載地址尚非與受處
    分人毫無關聯，亦不能排除受處分人故意陳報舊地址試圖卸
    責，自不能因此遽認受處分人之違規行為無法證明。況且，
    受處分人無法合理說明其機車或證件有何遭他人冒用之可能
    ，則受處分人空言辯稱：不記得有違規云云，應屬避重就輕
    之詞。
  (三)從而，原處分機關認定受處分人於前開時、地有闖紅燈之行
    為，應堪認定，而依據首開道路交通管理處罰條例及違反道
    路交通管理事件統一裁罰基準表之規定，逕行裁處罰鍰4 千
    5 百元，並記違規點數3 點，核無不當。本件異議為無理由
    ，應予駁回。
五、據上論斷，應依道路交通案件處理辦法第19條，裁定如主文
    。
中    華    民    國    98    年    11    月    30    日
                  交通法庭  法  官  林晏如
上正本與原本無異。
如不服本裁定，應於送達後5日內向本院提出抗告狀。
                            書記官  楊盈茹
中    華    民    國    98    年    12    月    2     日

司法院資訊處製作；財團法人民間司法改革基金會備份。
